臺灣板橋地方法院刑事判決　　　　　　　100年度訴字第646號
公　訴　人　臺灣板橋地方法院檢察署檢察官
被　　　告　朱姵蓉
上列被告因違反毒品危害防制條例案件，經檢察官提起公訴（99
年度毒偵字第6511號），本院依簡式審判程序判決如下：
    主  文
朱姵蓉施用第一級毒品，處有期徒刑捌月；又施用第二級毒品，
處有期徒刑伍月。應執行有期徒刑拾壹月。
    事  實
一、朱姵蓉前因施用毒品案件，經臺灣桃園地方法院以98年度毒
    聲字第786 號裁定送觀察、勒戒後，認無繼續施用毒品之傾
    向，於民國99年3 月3 日執行完畢釋放，並由臺灣桃園地方
    法院檢察署檢察官以99年度毒偵緝字第48號為不起訴處分確
    定。詎朱姵蓉仍未戒除惡習，於上開觀察、勒戒執行完畢釋
    放後5 年內，基於施用第一級毒品海洛因、第二級毒品甲基
    安非他命之犯意，於99年8 月13日晚間9 時許，至臺北縣林
    口鄉（現改制為新北市林口區○○○○路2 段115 巷163 號
    「歐悅汽車旅館」208 號房間，與友人湯李傳見面之際，竟
    將湯李傳置於房間桌上、其內摻有海洛因之香菸拿來點燃吸
    用，另將湯李傳置於房間桌上之甲基安非他命放在吸食器之
    玻璃球內燒烤吸聞所生煙氣，以此手法，分別施用第一級毒
    品海洛因、第二級毒品甲基安非他命各1 次。嗣為警於同日
    晚間10時許，在上開旅館房間內查獲，並扣得甲基安非他命
    9 包（其中2 大包、3 小包置於房間桌上、2 大包置於桌上
    紅色圓鐵盒內、2 大包置於沙發上LV牌包包內，合計驗前總
    毛重為195.45公克，合計淨重190.47公克，取樣0.15公克鑑
    定用罄，合計驗餘淨重190.32公克，推估驗前總純質淨重約
    188.56公克）、甲基安非他命1 小包（毛重1.18公克，因鑑
    驗使用0.0076公克）、甲基安非他命1 小包（毛重0.91公克
    ，因鑑驗使用0.0142公克）、甲基安非他命5 小包（合計毛
    重3.24公克，因鑑驗使用0.0116公克）、海洛因塊狀1 包（
    淨重7.68公克，驗餘淨重7.65公克）、海洛因粉末1 包（淨
    重0.55公克，驗餘淨重0.53公克）、含有安非他命及MDMA成
    分之黃色藥丸2 顆（合計毛重0.7912公克，因鑑驗使用0.08
    35公克）、含有安非他命、MDMA及愷他命成分之淺綠色藥丸
    4 顆（合計毛重1.1788公克，因鑑驗使用0.0642公克）、含
    有海洛因及愷他命成分之白色粉末2 包（合計毛重1.48公克
    ，因鑑驗使用0.0079公克）、未檢出毒品成分之淺橘色藥丸
    8 顆、吸食器1 組、電子磅秤1 台、玻璃球1 個、BB CALL
    機1 支、行動電話10支等物。經警採集朱姵蓉之尿液檢體送
    驗結果，呈鴉片類及安非他命類之陽性反應，始悉上情。
二、案經桃園縣政府警察局平鎮分局報請臺灣板橋地方法院檢察
    署檢察官偵查起訴。本院於準備程序進行中，被告就被訴事
    實為有罪之陳述，經告知被告簡式審判程序之旨，並聽取當
    事人意見後，合議庭裁定由受命法官獨任進行簡式審判程序
    。
    理  由
一、上揭事實，業據被告朱姵蓉於本院審理時坦承不諱，且被告
    為警查獲後，經警採集其尿液檢體送驗結果，呈鴉片類及安
    非他命類之陽性反應，此有桃園縣政府警察局平鎮分局尿液
    檢體編號與姓名對照表、臺灣檢驗科技股份有限公司99年8
    月30日濫用藥物檢驗報告各1 份附卷可稽，足以擔保被告之
    自白與事實相符。此外，被告前因施用毒品案件，經臺灣桃
    園地方法院以98年度毒聲字第786 號裁定送觀察、勒戒後，
    認無繼續施用毒品之傾向，於99年3 月3 日執行完畢釋放，
    並由臺灣桃園地方法院檢察署檢察官以99年度毒偵緝字第48
    號為不起訴處分確定等情，有臺灣高等法院被告前案紀錄表
    在卷可考，其於觀察、勒戒執行完畢釋放後5 年內，再犯本
    案施用第一級、第二級毒品罪，應依法訴追處罰。綜上所述
    ，本案事證明證，被告犯行堪予認定，應依法論科。
二、按海洛因、甲基安非他命分別屬毒品危害防制條例第2 條第
    2 項第1 款、第2 款所定之第一級、第二級毒品。核被告所
    為，係犯毒品危害防制條例第10條第1 項之施用第一級毒品
    罪及同條第2 項之施用第二級毒品罪。其持有第一級毒品海
    洛因、第二級毒品甲基安非他命之低度行為，各為施用之高
    度行為所吸收，均不另論罪。所犯上開二罪，犯意各別，行
    為互殊，應予分論併罰。爰審酌被告前因施用毒品，曾受觀
    察、勒戒之執行完畢，獲有不起訴處分之寬典，仍不思戒除
    惡習，再次漠視法令而犯本案之罪，非但戕害健康，對於社
    會風氣、治安亦潛有相當危害，惟念其施用毒品所生惡害，
    實以自戕身心健康為主，對於他人生命、身體、財產等法益
    ，尚無重大明顯之實害，兼衡其素行狀況、智識程度、犯罪
    之動機、目的、手段暨於本院審理時坦承犯行、態度良好等
    一切情狀，分別量處如主文所示之刑，並定其應執行刑，以
    示懲儆。
三、本案查獲時，在上址「歐悅汽車旅館」208 號房間內扣得之
    甲基安非他命9 包（其中2 大包、3 小包置於房間桌上、2
    大包置於桌上紅色圓鐵盒內、2 大包置於沙發上LV牌包包內
    ，合計驗前總毛重為195.45公克，合計淨重190.47公克，取
    樣0.15公克鑑定用罄，合計驗餘淨重190.32公克，推估驗前
    總純質淨重約188.56公克）、甲基安非他命1 小包（毛重1.
    18公克，因鑑驗使用0.0076公克）、甲基安非他命1 小包（
    毛重0.91公克，因鑑驗使用0.0142公克）、甲基安非他命5
    小包（合計毛重3.24公克，因鑑驗使用0.0116公克）、海洛
    因塊狀1 包（淨重7.68公克，驗餘淨重7.65公克）、海洛因
    粉末1 包（淨重0.55公克，驗餘淨重0.53公克），被告於本
    院審理時供述略以：上開毒品，僅其中置於桌上紅色圓鐵盒
    內之甲基安非他命2 大包是我的，我是在進入上開旅館房間
    之前，在上開旅館附近，向真實姓名年籍不詳、綽號「阿贏
    」男子購得該2 大包甲基安非他命，原本放在我所駕駛之車
    內，我先下車進入上開旅館房間與友人湯李傳見面，由湯李
    傳給我毒品，我從房間桌上取用第一級毒品海洛因、第二級
    毒品甲基安非他命施用之後，再返回車上將該2 大包甲基安
    非他命攜入上開旅館房間，要拿給湯李傳看，該2 大包甲基
    安非他命於購入後尚未取用，與本案施用毒品都沒有關係，
    此外，其餘毒品應是湯李傳所有，先前我承認這些毒品都是
    我的，是湯李傳要我扛下來等語（見本院卷第33頁反面、第
    59頁反面）。據此，堪認被告承認購入之甲基安非他命2 大
    包，顯與本案施用毒品無涉，為被告另涉犯持有第二級毒品
    罪嫌之重要證據；其餘毒品，則係湯李傳涉嫌違反毒品危害
    防制條例之重要證據，爰均不於本案宣告沒收銷燬之。扣案
    之吸食器1 組，被告否認為其所有之物，衡情尚非不足採信
    ，復無證據足認確係被告所有，且亦係湯李傳涉嫌違反毒品
    危害防制條例之物證，爰不於本案宣告沒收。至於其餘扣案
    之含有安非他命及MDMA成分之黃色藥丸2 顆（合計毛重0.79
    12公克，因鑑驗使用0.08 35 公克）、含有安非他命、MDMA
    及愷他命成分之淺綠色藥丸4 顆（合計毛重1.1788公克，因
    鑑驗使用0.0642公克）、含有海洛因及愷他命成分之白色粉
    末2 包（合計毛重1.48公克，因鑑驗使用0.0079公克）、未
    檢出毒品成分之淺橘色藥丸8 顆、電子磅秤1 台、玻璃球1
    個、BB CALL 機1 支、行動電話10支等物，均查無證據足認
    與本案被告施用毒品有何關聯，爰均不於本案處理之，附此
    敘明。
據上論斷，應依刑事訴訟法第273 條之1 第1 項、第299 條第1
項前段，毒品危害防制條例第10條第1 項、第2 項，刑法第11條
前段、第51條第5 款，判決如主文。
本案經檢察官陳旭華到庭執行職務。
中    華    民    國   100    年    5     月    19    日
                  刑事第九庭    法  官  朱嘉川
以上正本證明與原本無異。
如不服本判決應於收受送達後10日內向本院提出上訴書狀，並應
敘述具體理由；其未敘述上訴理由者，應於上訴期間屆滿後20日
內向本院補提理由書（均須按他造當事人之人數附繕本）「切勿
逕送上級法院」。
                                書記官  林伶芳
中    華    民    國   100    年    5     月    19    日
附錄本案論罪科刑法條全文：
毒品危害防制條例第10條：
施用第一級毒品者，處6 月以上5 年以下有期徒刑。
施用第二級毒品者，處3 年以下有期徒刑。